Inventaris van het archief van de Nederlandse Ambassade in Botswana
Nationaal Archief, Den Haag
- Staatskunde, internationale organisaties, 9
  - De diplomatieke betrekkingen van Botswana met het buitenland en internationale organisaties., 1965-1974; 19-26; 8 omslagen
    - Europese Economische Gemeenschap (EEG), 1971 - 1972, 21
    - Nederland, 1967 - 1971, 22
    - Sovjet-Unie, 1970, 23
    - Uganda, 1971, 24
    - Zuid-Afrika. 1967-1968, 25
    - Zuid-Afrika. 1970, 26
  - Stukken betreffende de binnenlandse ontwikkelingen., 1966-1974; 27-30; 4 omslagen
    - Algemene informatie over Botswana, 1966 - 1967, 27
    - Binnenlandse politiek in Botswana, 1972 - 1974, 28
    - Verslagen van de algemene verkiezingen in Botswana van 1966, 1970 en 1974, 1966 - 1974, 29
    - Verslagen van de dienstreizen van de heer M.A. Beelaerts van Blokland, ambassadeur van Lusaka, naar Botswana, 1972 - 1974, 30
  - Stukken betreffende de deelname van Botswana aan het Internationaal Hof van Arbitrage., 1967-1974; 31-34; 4 omslagen
    - Algemeen, 1968 - 1969, 31
    - Schriftelijke bekendmaking in het buitenland van gerechtelijke- en buitengerechtelijke stukken in burgerlijke en handelszaken, 1967 - 1974, 32
    - Testamenten, 1968 - 1969, 33
    - Legalisatie, 1968 - 1970, 34